臺灣臺中地方法院刑事判決
110年度侵訴字第58號
公  訴  人  臺灣臺中地方檢察署檢察官
被      告  甲○○
選任辯護人  林開福律師
上列被告因妨害性自主案件，經檢察官提起公訴（109年度偵字
第28198號），本院判決如下：
    主    文
甲○○犯侵入住宅強制性交未遂罪，處有期徒刑參年拾月。 
    犯罪事實
一、甲○○係內政部警政署保安警察第二總隊第三大隊第三中隊德
    基小隊（下稱德基小隊）之警員，Ａ女（代號A2A00-A109001
    號，真實姓名年籍均詳如卷附對照表）係德基小隊之員工，
    甲○○明知址設臺中市和平區東關路（詳細地址詳卷）之台電
    宿舍係供德基小隊之員工使用之宿舍，而Ａ女因工作緣故，
    於每週星期一至星期四均需居住於上址宿舍內，甲○○竟基於
    侵入住宅強制性交之犯意，於民國109年8月21日0時許，僅
    穿著一件四角內褲，持所保管之備份鑰匙開啟Ａ女居住於上
    址2樓613室之房門，無故侵入該房間內，而原先已在該房間
    內就寢之Ａ女，因聽聞鑰匙轉動聲音而驚醒並站在床上，質
    問甲○○要做什麼，甲○○見狀非但未退出房間，反而撲向Ａ女
    ，Ａ女趁隙往房間門口方向跑去，甲○○即以右手架住Ａ女脖子
    ，以其下體自背後抵住Ａ女臀部，並以雙腳架住Ａ女雙腳，導
    致Ａ女因重心不穩跪倒在地，甲○○復將Ａ女往床之方向拉去，
    並欲脫去Ａ女所著之外褲，左手則撫摸Ａ女胸部，而著手對Ａ
    女為強制性交行為，然因Ａ女激烈反抗，並咬住甲○○右手，
    兩人因此碰撞房間內之書桌、椅子等物，致Ａ女受有雙側大
    腿挫傷、左側小腿挫擦傷、頸部挫傷、右側肘挫擦傷、左背
    擦傷等傷害。嗣當時亦在上址宿舍2樓其他房間休息之張俊
    仁、潘奇明察覺有異，前往該房間外欲了解情形，甲○○始罷
    手離去而未遂。
二、案經Ａ女委由徐靜慧律師訴請內政部警政署保安警察第二總
    隊第三大隊第二中隊報告臺灣臺中地方檢察署檢察官偵查起
    訴。
    理    由
壹、程序及證據能力部分： 
一、本案為必須公示之判決書，依性侵害犯罪防治法第12條第2
    項之規定，不得揭露被害人之姓名、出生年月日、住居所及
    其他足資識別被害人身分之資訊，爰就告訴人Ａ女（以下僅
    稱Ａ女）之姓名、住址等相關資料均以代號表示，合先敘明
    。
二、證據能力之說明：
　　本院認定犯罪事實所憑之供述證據及非供述證據，檢察官、
    被告甲○○及辯護人於本院準備程序均同意作為本案證據，且
    迄本院言詞辯論終結前均未聲明異議，無證據足認係公務員
    違背法定程序所取得，亦無顯不可信或不得作為證據之情形
    ，經本院於審判期日依法進行調查提示，均有證據能力。
貳、實體方面：
一、認定事實所憑之證據及理由：　　
    上開事實，業據被告甲○○於本院準備程序及審理時均坦承不
    諱（見本院卷第65頁、第120頁），核與證人Ａ女、張俊仁、
    潘奇明於警詢、偵訊時證述之情節相合（見偵卷第39至44頁
    、第93至98頁；第29至33頁、第105至111頁；第35至38頁、
    第105至111頁），且有員警職務報告（見偵卷第15頁、第81
    頁）、性侵害案件通報表、性侵害犯罪事件通報表（見不公
    開偵卷第9至15頁）、衛生福利部豐原醫院診斷證明書（見
    不公開偵卷第5頁）、淇祥診所病歷及預約單（見不公開偵
    卷第61至73頁）、保二總隊第三大隊第二中隊中科小隊刑案
    現場勘察報告（見偵卷第47至62頁）、被告指認房間位置照
    片（見偵卷第45頁）、宿舍人員位置圖（見偵卷第83至85頁
    ）、Ａ女宿舍名牌照片（見本院卷第47頁）、Ａ女工作證照片
    （見不公開偵卷第37頁）、Ａ女受傷照片（見不公開偵卷第4
    1至43頁）、證人潘奇明與Ａ女LINE對話紀錄截圖（見不公開
    偵卷第45至49頁）、被告配偶與Ａ女iMessage對話紀錄截圖
    （見不公開偵卷第51至56頁）在卷可稽，足認被告之自白與
    事實相符。從而，本案事證明確，被告犯行堪以認定，應依
    法論科。
二、論罪科刑：　　
㈠、核被告所為，係犯刑法第222 條第2項、第1項第7款之侵入住
    宅強制性交未遂罪。又按強制猥褻與強制性交，係不同之犯
    罪行為，行為人若以強制性交之犯意，對被害人實施性侵害
    ，先為強制猥褻，繼而為強制性交，其中強制猥褻行為係強
    制性交之前置行為，不容割裂為二罪之評價，則強制猥褻之
    階段行為自應為強制性交行為所吸收（最高法院92年度台上
    字第2964號判決意旨參照）。查被告係基於一個強制性交犯
    意而為強制性交未遂行為，其於強制性交未遂前，對Ａ女所
    為前述撫摸胸部之強制猥褻行為，係強制性交未遂行為之階
    段行為，應為強制性交未遂行為所吸收，不另論罪。被告著
    手對Ａ女為強制性交行為之實行而未完成性交，為未遂犯，
    爰依刑法第25條第2項之規定，按既遂犯之刑減輕之。
㈡、爰審酌被告身為警員，係國家執法人員，本應端正行止、奉
    公守法，竟縱任一己性慾，而無故侵入Ａ女房間內對Ａ女為強
    制性交之犯行，嚴重戕害Ａ女身心，並破壞人民對警察之信
    賴，兼衡被告雖終能於本院審理時坦承犯行，但迄未與Ａ女
    達成和解並賠償損害，暨被告所提出之警察人員人事資料簡
    歷表（見本院卷第95頁），及其於本院審理時自述高職畢業
    之教育程度，目前停職中，經濟狀況不佳之生活狀況等一切
    情狀，量處如主文所示之刑。
三、不予沒收之說明：　　
　　本案被告持以開啟Ａ女房間房門之備份鑰匙，據被告於本院
    審理時供稱係該宿舍打掃人員先前所留下來的等語（見本院
    卷第121頁），可見該備份鑰匙，非屬被告所有之物，爰不
    予宣告沒收。
據上論斷，應依刑事訴訟法第299 條第1 項前段，刑法第222條
第2項、第1項第7款、第25條第2項，判決如主文。　　
本案經檢察官陳君瑜提起公訴，檢察官乙○○到庭執行職務。
中　　華　　民　　國　　110 　年　　11　　月　　17　　日
                  刑事第三庭  法  官  劉麗瑛
                              法  官  蔡宗儒
                              法  官  簡志宇
以上正本證明與原本無異。
如不服本判決應於收受送達後20日內向本院提出上訴書狀，並應
敘述具體理由；其未敘述上訴之理由者，應於上訴期間屆滿後20
日內向本院補提理由書（均須按他造當事人之人數附繕本）「切
勿逕送上級法院」。
告訴人或被害人如不服判決，應備理由具狀向檢察官請求上訴，
上訴期間之計算，以檢察官收受判決正本之日起算。　　
                              書記官  林勝彥
中　　華　　民　　國　　110 　年　　11　　月　　17　　日
附錄本案論罪科刑法條全文
中華民國刑法第222條
（加重強制性交罪）
犯前條之罪而有下列情形之一者，處 7 年以上有期徒刑：
一、二人以上共同犯之者。
二、對未滿十四歲之男女犯之者。
三、對精神、身體障礙或其他心智缺陷之人犯之者。
四、以藥劑犯之者。
五、對被害人施以凌虐者。
六、利用駕駛供公眾或不特定人運輸之交通工具之機會犯之者。
七、侵入住宅或有人居住之建築物、船艦或隱匿其內犯之者。
八、攜帶兇器犯之者。
前項之未遂犯罰之。